---
title: "Mi primer Rmarkdown"
author: "Valme del Río García"
date: "2022/07/20"
output:
  pdf_document: 
    toc: true
    toc_depth: 3
  word_document:
    reference_docx: plantilla.docx
    toc: true
    toc_depth: 3
  html_document: 
    toc: true
    toc_depth: 3
bibliography: references.bib
csl: vancouver.csl
---

```{r setup, include=FALSE}

##Aquí están contenidas todas las librerías y datos necesarios para realizar el Rmarkdown.Se ha conseguido exportar satisfactoriamente en html, pdf (instalando previamente pandoc) y word a través de knit. 

knitr::opts_chunk$set(echo = TRUE)
library(gtsummary)
library(ggplot2)
library(dplyr)
library(readxl)
library(graphics)
library(survival)
library(survminer)
library(sf)

data(trial)
trial$response=as.character(trial$response)
trial$death=as.character(trial$death)


trial <- read_excel("trial.xlsx",
                    col_types = c("text",
                    "text", "numeric", "numeric", "text", 
                    "text", "text", "text", "numeric"))

trial
colnames(trial)[1]="id"
attr(trial$trt, "label")="Tratamiento"
attr(trial$age, "label")="Edad"
attr(trial$marker, "label")="Marcadores Tumorales ng/mL"
attr(trial$stage, "label")="Estadio"
attr(trial$grade, "label")="Grado"
attr(trial$response, "label")="Respuesta Tumoral"
attr(trial$death, "label")="Resultado al final del Seguimiento"
attr(trial$ttdeath, "label")="Tiempo de seguimiento en meses"

trial2=trial %>% 
  select(trt, death) %>% 
  mutate(death=replace(death, death =='0', "vivo")) %>% 
  mutate(death=replace(death, death =='1', "fallecido")) %>% 
  group_by(trt,death) %>% 
  summarise(casos=n())

trial3 = trial 
  trial3$death=as.numeric(trial3$death)
  
  ##Cargamos datos de sf de Andalucía
  
f1 = read_sf(dsn=".", layer= "14_01_CtxLimites")

cod_ine_and = c('04', '11', '14', '18', '21', '23', '29', '41')

m1 =
  f1 %>% 
  filter (pais == 'España') %>% 
  filter (tipo_dem == 'Provincia') %>% 
  filter (cod_ine %in% cod_ine_and)

d1=Tasas <- read_excel("Tasas.xlsx")
View(Tasas)

colnames(d1)[1]="cod_ine"
d1

m2=merge(m1, d1, all.x=TRUE, by="cod_ine")

##A partir de aquí empieza el informe en Rmarkdown. Todos los chunks tienen habilitado que enseñen solo contenido sin códdigo. Se han incluido 3 citas bibliográficas de artículos (a partir de DOI y pubmed); también se ha citado la paquetería R utilizada. 
```




## R Markdown

### **Mi primer gráfico**

Mi primera citación [@Chen2020]

```{r echo=FALSE, fig.align='center'}

##Genero gráfico de barras con distribución de casos al final del seguimiento. Eje x: Tratamiento y Eje Y: Número de casos. 

ggplot(trial2) +
  aes(x = trt, y = casos) +
  geom_col(fill = "#112446") +
  labs(
    x = "Tratamiento",
    y = "Número de casos",
    title = "Distribución de casos al final del seguimiento",
    subtitle = "Tratamiento,
    resultado al final del tratamiento"
  ) +
  theme_minimal() +
  facet_wrap(vars(death))

```

### **Mi primera tabla incluyendo test de hipótesis**

```{r echo=FALSE, fig.align='center'}

##Genero la primera tabla con test de hipótesis para la distribución de variables. Previamente se ha hecho una selección de variables omitiendo id y recodificación de variables para que muestre el resultado de forma cualitativa (positivo/negativo, Vivo/Fallecido)

trial %>% 
  select(-id) %>% 
  mutate(response=replace(response, response == "1.0", "Positiva")) %>% 
  mutate(response=replace(response, response == "0.0", "Negativa")) %>% 
  mutate(death=replace(death, death =='0.0', "Vivo")) %>% 
  mutate(death=replace(death, death =='1.0', "Fallecido")) %>% 
  
  gtsummary::tbl_summary(by ="trt") %>% 
  add_n() %>% 
  add_p()


```

### Gráfico diagrama de cajas

```{r Grafico Cajas, echo=FALSE, fig.align='center'}

##Genero gráfico de diagrama de cajas.

boxplot(ttdeath~death, data=trial, id=list(method="y"))
```

### Gráfico de Supervivencia

Mi segunda citación [@geribaldi-doldán2018]

```{r grafico_survival, echo=FALSE, fig.height=6, fig.align='center'}

##Genero gráfico de supervivencia haciendo uso de los paquetes survival y survminer. 

Survfit <- survfit(Surv(ttdeath, death) ~ trt, conf.type="log", 
        conf.int=0.95, type="kaplan-meier", error="greenwood", data=trial3)

survminer::ggsurvplot(Survfit,
                        conf.int = TRUE,
                        pval = TRUE,
                        risk.table = TRUE)
                        
```

### Gráfico Tasa Andalucía (Datos Aleatorios)

Mi tercera citación[@Carmona-Jiménez2021]

```{r grafico_andalucia, echo=FALSE, fig.align='center'}

##Genero mapa de provincias a partir de datos shp extraidos de DERA y paquete sf. 

ggplot(m2) +
  aes(fill = Tasa, group = tipo_dem) +
  geom_sf(size = 1.2) +
  geom_sf_label(aes(label=nombre))+
  scale_fill_gradient(low = "#3CD828", high = "#CE4A11") +
  theme_minimal()
```

Paquetes usados con R [@gtsummary][@ggplot2][@dplyr][@readxl][@graphics][@survival][@survminer][@sf]

### Bibliografía
